【裁判字號】    89,易,136
【裁判日期】    890614
【裁判案由】    竊盜
【裁判全文】
臺灣宜蘭地方法院刑事判決                          八十九年度易字第一三六號
    公  訴  人  臺灣宜蘭地方法院檢察署檢察官
    被      告  甲○○
右列被告因竊盜案件，經檢察官提起公訴（八十八年度偵字第四四００號），本院判
決如左：
    主  文
甲○○竊盜，未遂，處罰金參仟元，如易服勞役以參佰元折算壹日。
    事  實
一、甲○○意圖為自己不法之所有，於民國八十八年十月三十一日晚間十一時十分許
    ，在宜蘭縣羅東鎮○○○路一六０號財團法人天主教靈醫會羅東聖母醫院七樓，
    進入七一０號病房內，以左手打開屬於第二床病人乙○○之抽屜，右手伸進該抽
    屜內搜取財物，而著手竊取他人財物，於尚未得手之際，經該層樓護理站之護士
    薛曜先發現後旋即離去，嗣於翌日零時十五分許，於同院八樓八０九之二病床上
    為警查獲。
二、案經宜蘭縣警察局羅東分局報請臺灣宜蘭地方法院檢察署檢察官偵查起訴。
    理  由
一、訊據被告固坦承於上開時間進入上開病房，打開前揭病床之抽屜並伸手入內。核
    與被害人乙○○指訴上揭七一０號病房第二床為其所住，並經護士告知有人進入
    等情節相符，並有證人薛曜先就被告於上開時間進入前開病房打開抽屜並伸手入
    抽屜內而為其發現等情證述明確（見偵查卷第五頁反面）。惟矢口否認有竊盜犯
    行，辯稱：當初是走錯病房，伊是要到表弟羅義次之病房去找香菸。因伊表弟連
    續開兩次刀，相隔一個月，曾一次住七樓，一次住八樓，所以才會走錯，以為該
    病床是表弟的，伊並沒有竊盜新台幣（下同）二千元云云。惟：
    （一）查被告之表弟羅義次曾於「‧‧‧八十八年九月二日轉外科七樓七二四病
          床‧‧‧八十八年十月二十六日住院（外科八樓八九之二病房）‧‧‧」
          有財團法人天主教靈醫會羅東聖母醫院八十九年四月二十五日天羅聖南字
          第一五八號函附卷可憑。是羅義次雖曾於八十八年九月二日於七樓住院，
          然係住七二四號病房，而被告於上開時間進入之病房為七一０號，二病房
          房號相差甚遠，被告辯稱係走錯病房，顯與常情有悖。又被告係於八樓八
          ０九之二病床上被警查獲，已據被告於警訊及本院訊問時自承在卷（見偵
          查卷第三頁反面、本院八十九年八月十四日訊問筆錄），是被告既於事後
          尚知回到伊表弟於當時所住之八樓病房，則被告前開所辯，顯屬卸責之詞
          ，不足採信。
    （二）再查，證人薛曜先於檢察官偵查時證稱：「當日我在聖母醫院七樓值小夜
          班，十一點多時有一名男子到護理站說了一個名字，問他是住那個病房，
          我查後告訴他七樓沒該名病人，但被告仍在護理站附近徘徊，我覺得可疑
          ，就特別注意他，當天七樓所有病房門均關上，只有七一０號房門是打開
          ，我有注意到該男子有看七一０號病房內之情形，後來他就走進去，我立
          刻跟在他後面，結果看到他走到七一０號第二床，打開該床病人抽屜，並
          將手伸進去，我立刻朝護理站大喊小偷，該男子害怕，立刻將手伸出來，
          並離開病房，‧‧‧」等語屬實（見偵查卷第二十一頁反面、第二十二頁
          ），足徵被告確曾於護理站為假意詢問，並於觀察各病房情形後且進入唯
  一未關房門之七一０病房，打開第二床之抽屜而著手搜取財物，於未得財
          物前經發覺而離去等情，應可認定。綜上所述，被告前開所辯，顯屬卸責
          之詞，被告犯行明確，應依法論科。
二、核被告甲○○所為，係犯刑法第三百二十條第三項、第一項之罪。公訴人雖認被
    告係犯刑法第三百二十條第一項之罪，惟被告否認有竊得二千元已如前述，且證
    人薛曜先於警訊及檢察官偵查時亦證稱：「（你當時是否看見該男子手上握有東
    西？）我當時並沒有注意到該男子有東西」、「（當時有無看到被告自抽屜內取
    走二千元？）沒注意，不清楚他手上有無東西」等語甚詳（見偵查卷第五頁反面
    、第二十二頁），是僅憑被害人乙○○指訴失竊二千元等情尚不足以認定被告確
    有竊得前揭財物，是公訴人起訴法條，尚有未恰。被告已著手於犯罪行為之實施
    ，而未竊得財物，即經人發現而離去，已如前述，為未遂犯，應依刑法第二十六
    條前段規定減輕其刑。爰審酌被告犯罪之動機、目的、手段及被告犯罪後之態度
    良好等情，量處如主文所示之刑，並諭知易服勞役之折算標準。
據上論斷，應依刑事訴訟法第二百九十九條第一項前段、刑法第三百二十條第三項、
第一項、第二十六條前段、第四十二條第二項、罰金罰鍰提高標準條例第一條前段、
第二條，判決如主文。
本案經檢察官吳慧蘭到庭執行職務
中    華    民    國      八十九     年     六      月     十四        日
                                  臺灣宜蘭地方法院刑事第二庭
                                      審判長    法  官
                                                法  官
                                                法  官
右正本證明與原本無異。
如不服本判決，應於判決送達後十日內，向本院提出上訴狀。


司法院資訊處製作；財團法人民間司法改革基金會備份。
